【裁判字號】    92,交簡上,16
【裁判日期】    920724
【裁判案由】    公共危險
【裁判全文】
臺灣基隆地方法院刑事判決                        九十二年度交簡上字第一六號
    上  訴  人
    即  被  告  甲○○
右列被告因公共危險案件，不服本院基隆簡易庭九十二年度基交簡字第一七五號，中
華民國九十二年五月十九日第一審簡易判決（聲請案號：九十二年度偵字第一四八七
號）提起上訴，本院管轄之第二審合議庭判決如左：
    主  文
上訴駁回。
    事實及理由
一、本案經本院審理結果，認第一審判決以被告甲○○所犯係觸犯刑法第一百八十五
    條之三服用酒類不能安全駕駛動力交通工具而駕駛罪，判處被告罰金貳萬元，如
    易服勞役以佰元折算壹日，其認事用法均無違誤，量刑亦屬適當，應予維持，
    並引用第一審判決書記載之事實、證據及理由。
二、上訴人即被告甲○○上訴意旨略以：被告未曾受有期徒刑之宣告，現須負擔家計
    ，經濟窘迫，本次雖有酒後騎機車之犯行，然當時神智仍甚清醒，危險性不大，
    原審判決量刑實在過重，請求減輕並賜為緩刑之宣告云云。
三、經查，本案被告為警查獲時接受酒精測試結果，其飲酒後吐氣所含酒精濃度高達
    每公升○．六三毫克，有酒精測試紀錄表一紙在卷可稽，已超過道路交通安全規
    則第一百十四條第二款所規定飲酒後吐氣所含酒精成分超過每公升○．二五毫克
    以上者不得駕車之標準多達二倍餘，對不特定用路人之生命、身體、財產安全構
    成威脅之危險性倍增，且經現場執勤警員劉勝雄之實地觀察：被告當時有蛇行駕
    駛、腳步不穩及語無倫次等明顯不能安全駕駛動力交通工具之客觀情狀，亦有基
    隆市警察局第四分局警員劉勝雄所製作之測試觀察紀錄表一份在卷可參，足見被
    告辯稱其當時神智仍甚為清醒，酒後駕車之危險性不大云云，無非係事後冀圖卸
    減刑責之詞，不足採信。又按緩刑宣告之目的，在給予刑事被告改過遷善以獲取
    所受宣告刑失其效力而免受刑罰執行之機會，然本案被告甲○○前曾於九十一年
    十月四日，因酒後駕車之公共危險案件，經臺灣士林地方法院判處拘役二十日，
    如易科罰金以三百元折算一日確定，並於九十二年一月四日執行完畢；復於九十
    一年十二月二十三日，再因酒後駕車之公共危險案件，經本院判處拘役三十五日
    ，如易科罰金以三百元折算一日在案，猶上訴中，即又因本案酒後騎機車之公共
    危險案件為警查獲，有被告之全國前案紀錄表在卷可稽。被告雖未曾受有期徒刑
    以上刑之宣告，然其理應於第一次酒後駕車為警查獲後即改過慎行，不得再有酒
    後駕車情事，不料被告卻未能徹底悔悟，對酒後駕車之危險性毫無警惕之心，並
    輕忽己身及不特定用路人之生命、身體、財產安全，陸續為警查獲二次酒後駕車
    犯行，顯見被告應受更嚴厲之制裁始能收刑罰嚇阻之效，並不適當接受緩刑宣告
    以獲取免受刑罰執行之機會，是被告上訴請求輕判並給予緩刑宣告，並無理由，
    應予駁回。
據上論斷，應依刑事訴訟法第四百五十五條之一第一項、第三項、第三百六十八條、
第三百七十三條，判決如主文。
本案經檢察官張志明到庭執行職務。
中      華      民      國    九十二    年      七      月    二十四    日
                                    臺灣基隆地方法院刑事第二庭
                                        審判長法官  王  福  康
                                              法官  劉  桂  金
                                              法官  蔡  佳  玲
右正本證明與原本無異。
本件判決不得上訴。
                              書記官  劉  珍  珍
中      華      民      國    九十二    年      七      月    二十四    日


司法院資訊處製作；財團法人民間司法改革基金會備份。
